臺灣新北地方法院民事裁定
                                       111年度亡字第60號
聲  請  人  臺灣新北地方檢察署檢察官（新股）

上列聲請人聲請宣告林春枝死亡事件，聲請公示催告，本院裁定
如下：
    主  文
一、准對失蹤人林春枝（男，民國0年00月00日生，身分證統一
    編號：Z000000000號，最後設籍地址：新北市○○區○○○道0段
    0號6樓即新北市三重戶政事務所）為宣告死亡之公示催告。
二、該失蹤人應於本公示催告揭示於本院公告處或資訊網路之翌
    日起二個月內，向本院陳報現尚生存，如不陳報，本院將宣
    告其為死亡。
三、無論何人，凡知該失蹤人之生死者，均應於上開時日以前，
    將其所知之事實，陳報本院。
    理  由
一、按失蹤人失蹤滿7年後，法院得因利害關係人或檢察官之聲
    請，為死亡之宣告；失蹤人為80歲以上者，得於失蹤滿3年
    後，為死亡之宣告，民法第8條第1項、第2項分別定有明文
    。次按法院准許宣告死亡之聲請者，應公示催告；公示催告
    應揭示於法院公告處、資訊網路及其他適當處所；法院認為
    必要時，並得命登載於公報或新聞紙，或用其他方法公告之
    。又前開陳報期間，自揭示之日起，應有6個月以上。失蹤
    人滿百歲者，其陳報期間，得定為自揭示之日起2個月以上
    。家事事件法第156條、第130條第3項至第5項分別定有明文
    。
二、本件聲請意旨略以：本件失蹤人林春枝於民國0年00月00日
    生，係80歲以上之人，因行方不明，自108年1月7日起被列
    為失蹤人口予以協尋，迄今已逾3年仍未尋獲，為此聲請准
    予依法為公示催告等語。
三、聲請人主張之事實，業據其提出失蹤人林春枝之戶籍登記申
    請書、臺灣省高雄縣戶籍登記簿、光復後除戶戶籍簿冊浮籤
    記事資料專用頁、臺灣省高雄縣戶口清查表、臺灣省屏東市
    南區戶口清查表、臺灣省屏東縣市戶籍登記簿、臺灣省臺北
    縣戶籍登記簿、除戶戶籍簿冊浮籤記事資料新增專用頁、戶
    籍資料、新北市三重戶政事務所鄉鎮市區戶政資訊系統列印
    頁、內政部移民署111年2月23日移署資字第1110026626號函
    、全民健保資料、新北市三重區公所111年2月24日新北重社
    字第1112128972號函、新北市政府社會局111年2月25日新北
    社老字第1110336971號函、勞動部勞工保險局111年3月3日
    保職命字第11113006900號函、新北市政府殯葬管理處111年
    2月23日新北殯館字第1115232029號函、臺北市殯葬管理處1
    11年2月23日北市殯儀二字第1113002053號函等件在卷為憑
    ，經本院核閱無訛，並經本院依職權查閱失蹤人之被告前案
    紀錄表及戶役政資訊網站二親等查詢單，均查無失蹤人行蹤
    資料，堪信聲請人前揭主張應為真實。而聲請人為臺灣新北
    地方檢察署檢察官，揆諸前開規定，其所為聲請核無不合，
    應予准許。
四、依家事事件法第156條，裁定如主文。
中　　華　　民　　國　　111 　年　　5 　　月　　24　　日
                  家事第一庭  法  官  李美燕
以上正本係照原本作成
如不服本裁定應於送達後10日內向本院提出抗告狀，並應繳納抗
告費新臺幣1,000元整。
中　　華　　民　　國　　111 　年　　5 　　月　　24　　日
                              書記官  廖婉凌